

# Случайные величины  и статистики



# Предварительно


```{r}
library(ggplot2)
```

```{r}
# install.packages(c('stringr','tidyverse'))
library(stringr)
library(ggformula)
library(mosaic)
```


```{r}
boxplot(Sepal.Length~Species,data=iris)
```


```{r}
boxplot(Petal.Length~Species,data=iris)
```


```{r}
mean(Sepal.Length~Species,data=iris)
```



```{r}
median(Sepal.Length~Species,data=iris)
```



```{r}
dotplot(Sepal.Length~Species,data=iris)
```


```{r}
dotplot(Sepal.Length~Species,data=iris)
```




```{r}
gf_bar(~Species,data=iris)
```

* * *

# Генерация случайных величин с заданным распределением


Распределения 

*  norm
*  pois
*  unif
*  binom
*  exp
*  geom
*  t
*  chisq
*  gamma
*  beta

Остальные см `?distributions`




### Функции, посвящённые распредениям случайным величин 

* rnorm -- random 
* pnorm -- probability $P\{\xi \lt x\}$
* dnorm -- distribution density
* qnorm -- quantile


кумулятивная функция равномерного распределения


```{r}
punif(40000,min=30000,max=60000)
```



```{r}
library(tibble)
ggplot() + geom_function(fun=punif)+xlim(-1,2)
```


параметры функции добавим (от и до) 

```{r}
ggplot() + geom_function(fun=punif,args=list(min=6,max=8))+xlim(4,10)
```


плотность равномерного распределения
```{r}
ggplot() + geom_function(fun=dunif,args=list(min=6,max=8))+xlim(4,10)
```

```{r}
dunif(1,min=0,max=2)
```



```{r}
dunif(-1,min=0,max=2)
```



```{r}
dunif(4,min=3,max=6)
```

Экспоненциальное распределение 

плотность распределения

```{r}
ggplot() + geom_function(fun=dexp,args=list(rate=3))+xlim(0,10)+
  ggtitle("Плотность экспоненциального распеределения")
```


```{r}
ggplot() + geom_function(fun=pexp,args=list(rate=3))+xlim(4,10)+
  ggtitle(" экспоненциального распеределения")
```


```{r}
dexp(x=2 ,rate=3)
```


```{r}
pexp(2 ,rate=3)
```

### квантили


```{r}
qunif(1/3,min=30000,max=60000)
```


40000



```{r}
qunif(1/2,min=30000,max=60000)
```

```{r}
set.seed(1234)
```

```{r}
rnd_unif  <- data.frame(x=runif(20000))
```


```{r}
ggplot(data=rnd_unif,aes(x=x,y=..density..))+geom_density()+
  geom_histogram(fill="red",alpha=0.2,bins=9)
```

```{r}
# график теоретической плотности равномерного распределения, наложеннный на
# гистограмму

ggplot(data=rnd_unif,aes(x=x))+
  geom_histogram(mapping=aes(y=..density..),fill="red",bins=9,alpha=0.3)+
   geom_line(stat='function',fun=dunif,data=data.frame(x=c(-.5,1.5)),mapping=aes(x=x) ,size=0.5
                 ,col="blue",linetype=4)

```





```{r}
# график теоретической плотности равномерного распределения, наложеннный на
# гистограмму

ggplot(data=rnd_unif,aes(x=x))+
  geom_histogram(mapping=aes(y=..density..),fill="red",breaks=seq(0,2,by=0.25),alpha=0.3)+
   geom_line(stat='function',fun=dunif,data=data.frame(x=c(-.5,1.5)),mapping=aes(x=x) ,size=0.5
                 ,col="blue",linetype=4)

```



## Нормальное распределение


```{r}
rnd_norm<- data.frame(x=rnorm(200000))
ggplot(data=rnd_norm,aes(x=x,y=..density..))+
  geom_histogram(fill="blue")+geom_density()
fun_norm  <-data.frame(x = seq(-5,5,length.out = 20000))
fun_norm$val  <-  dnorm(fun_norm$x)
ggplot(data=rnd_norm,aes(x=x,y=..density..))+
  geom_histogram(fill="red")+
#  geom_density()+
  geom_line(data=fun_norm,aes(col=I("green"),x=x,y=val))
```


```{r}
# добабление графика функции средсвами ggplot2::stat_func()
rnd_norm_10_2<- data.frame(x=rnorm(200000,mean = 10,sd=2))
ggplot(data=rnd_norm_10_2,aes(x=x))+
  geom_histogram(fill="red",aes(y=..density..),bins=25)+
  stat_function(data=data.frame(x=c(-5,25)),fun=dnorm, col="blue",alpha=0.3,geom='line',size=1.2,n=500,
                args = list(mean=mean(rnd_norm_10_2$x),sd=sd(rnd_norm_10_2$x)))
```





```{r}
summary(rnd_norm_10_2)
mean(rnd_norm_10_2$x)
median(rnd_norm_10_2$x)
sd(rnd_norm_10_2$x)
var(rnd_norm_10_2$x)
```




### Дисретное распределение


```{r}
sample(1:35,6)
```

```{r}
discr_noise=sample(c(0,2,4),prob=c(0.5,0.2,0.3),replace=T,size=100)
discr_noise
```




### Визуальная оценка распределения


```{r}
setosa=iris[iris$Species=='setosa',]
```


```{r}
nrow(setosa)
```


```{r}
hist(setosa$Petal.Length)
```


```{r}
hist(iris$Petal.Length)
```

