---
title: "demo rnorm() and ggplot2"
author: "Илья Кочергин + заимствования" 
date: '16 апреля 2016 г '
output: html_document
---

```{r setup, include=FALSE}
knitr::opts_chunk$set(echo = TRUE)
```

## Генерация случайных чисел

Ссылка на сборник рецептов <http://www.cookbook-r.com/Numbers/>

```{r library}
library(ggplot2) # Библиотека визуализации данных, предоставляющий целостный интерфейс (грамматика графики)
```

### Обеспечиваем повторяемость экспериментов


```{r seed }
set.seed(1234)
rnorm(5)
rnorm(5)
set.seed(1234)
rnorm(5)
```

### Основные распределения и функции

#### Семейства функций 

Название       | Семейство функций| Примеры 
:-------------:|:----------------:|----------------------
Нормальное     | norm             | <http://www.mathelp.spb.ru/book2/tv11.htm>
Пуассона       | pois             | <http://baguzin.ru/wp/?p=5587>
Равномерное    | unif             | 
---------------------------------------------------------

#### Префиксы

префикс        | расшифровка
:-------------:|:-----------------
r              | Random numbers
d              | Density
p              | Probability P{X<=x}
q              | Quantile


### График случайных чисел 

```{r random, echo=TRUE}
vnorm <-  rnorm(100,mean=0, sd=1)
vnorm
df1 <-  data.frame(ind=seq_along(vnorm),val=vnorm)
ggplot(data = df1,aes(x=ind,y=val)) + geom_point(color="green") + geom_hline(yintercept = mean(vnorm),color=c("blue"))
```

#### Сравним теоретическую и экспериментальную плотность распределения


```{r density}
base <- ggplot(data=df1, aes(x=val, colour = I("blue"))) + geom_density()
base + stat_function(fun = dnorm,color="green")
```

