---
title: "Короткие упражнения для повторения по теме ggplot2 <br> Решение задач"
subtitle: "Часть 1"
author: "Илья Кочергин"
date: '22 апреля 2016 г '
output: html_document
---

```{r setup, include=FALSE}
knitr::opts_chunk$set(echo = TRUE)
```

```{r libraries, warning=FALSE}
library(ggplot2)
```


## Упражнения с ласточкой 

Нужно будет внести в рисунок мелкие исправления.

Вот задаем по точкам фигуру

```{r points}
myfigure <- matrix( c( c(-5, 4), c(-7, 4), c(-9, 6),c(-11,6),c(-12,5), + c(-14,5),c(-12,4),c(-14,3),c(-12,3),c(-11,2),c(-10,2),c(-9, 1), + c(-9,0),c(-8,-2),c(0,-3),c(3,-2),c(19,-2),c(4,0),c(19,4),c(4,2), + c(2,3),c(6,9),c(10,11),c(3,11),c(1,10), c(-5, 4)) ,nrow=2)
mypoint <- c(-10.5, 4.5)
dim(myfigure)
rownames(myfigure) <- c("x","y")
myfigure.df <-  as.data.frame(t(myfigure))
str(myfigure.df)
```

И рисуем выводим как многоугольник (polygon) при помощи функций пакета gglot2


```{r wrong-plot}
 g0 <-  ggplot(data = myfigure.df, aes(x=x,y=y)) + geom_polygon(color="dark blue",fill="cyan") 
g0
```

Выводим вместе с глазом


```{r add_eye}
 g1 <-  g0 + geom_point(aes(x=mypoint[1],y=mypoint[2]),color="black",fill="yellow",shape=24,size=2.5)
g1 
```

### *Упражнение 1.* Сделать ласточку стройной 

В [документации на сайте пакета](http://docs.ggplot2.org) или в [шпаргалке](http://www.rstudio.com/wp-content/uploads/2015/12/ggplot2-cheatsheet-2.0.pdf) выберите  подходящие систему координат (функции `coord_*`) и тему оформления. Координаты должны иметь   **фиксированное**  отношение (**ratio=1**) цены деления для оси y к цене деления x, а тема оформления должна быть с черно-белой (black-and-white) координатной сеткой.

```{r proportional,echo=F}
g2 <-  g1 + coord_fixed() + theme_bw()
g2
```


### *Упражнение 2.* Сделать ласточку дохлой (отобразить симметрично оси x). 

В [документации на сайте](http://docs.ggplot2.org) или в [шпаргалке](http://www.rstudio.com/wp-content/uploads/2015/12/ggplot2-cheatsheet-2.0.pdf) выберите  подходящие систему координат (функции `coord_*`) и тему оформления. Координаты должны иметь   **фиксированное**  отношение (**ratio=-1**) цены деления для оси y к цене деления x, а тема оформления должна быть  (classic)  без координатной  сетки. Удалить названия осей.

```{r,echo=T}
g3 <-  g2 + coord_fixed(ratio=-1)  + theme_classic() + labs(x=NULL, y=NULL)
g3


```

### *Упражнение 3.* Вдоль стройной ласточки нарисовать красного червяка (функцию  синус)

При помощи `stat_function()` добавить график функции  5*sin(x)-8. Добавить название к графику.

```{r worm1,echo=T}
g4 <-  g2 +stat_function(fun = function (x) 5*sin(x)-8, colour="red",n=500) + ggtitle("стройная ласточка и червяк")
g4
```

Если функция, график которой мы строим имеет более одного аргумента, то при вычислении таблицы значений при помощи `stat_function()` измененяется только первый аргумент, а остальные можно  задать при помощи списка (list), содержащего имена и значения этих аргументов и присвоенного параметру args. Вот слегка изменный ответ к третьему упражнению.


```{r worm2,echo=T}
worm_function <- 
  function (x,a,b,c)
    a*sin(x/c)-b
g5 <-  g2 +stat_function(fun = worm_function, colour="red", args = list(a=5,b=8,c=2)) + 
   ggtitle("стройная ласточка и червяк")
g5
```
